【裁判字號】    97,易,192
【裁判日期】    970331
【裁判案由】    竊盜
【裁判全文】
臺灣屏東地方法院刑事判決               97年度易字第192號
公  訴  人  臺灣屏東地方法院檢察署檢察官
被      告  甲○○
上列被告因竊盜案件，經檢察官提起公訴（97年度偵字第593 號
、673 號、1025號），被告於準備程序進行中就被訴事實為有罪
之陳述，本院裁定進行簡式審判程序，判決如下：
    主  文
甲○○於夜間侵入住宅竊盜，累犯，處有期徒刑拾月；又踰越安
全設備竊盜未遂，累犯，處有期徒刑伍月；又於夜間侵入住宅竊
盜，累犯，處有期徒刑拾月，應執行有期徒刑壹年拾月。
    事  實
一、甲○○曾犯竊盜（2 次）、毒品危害防制條例及毀損罪，其
    中第1 次所犯竊盜罪，於民國94年3 月4 日經本院判處有期
    徒刑1 年2 月，緩刑5 年確定（嗣經撤銷緩刑之宣告），第
    2 次所犯竊盜罪，於94年7 月29日經本院判處有期徒刑1 年
    2 月確定，所犯毒品危害防制條例之罪，於94年9 月22日經
    本院判處有期徒刑4 月，如易科罰金以銀元300 元折算1 日
    確定，所犯毀損罪，於94年10月24日經本院判處有期徒刑3
    月，如易科罰金以銀元300 元折算1 日確定，後三者並經裁
    定定其應執行之刑為有期徒刑1 年7 月，與第1 次所犯竊盜
    罪所處有期徒刑1 年2 月接續執行，於96年6 月23日假釋出
    獄，嗣因96年減刑，甫於96年7 月16日假釋期滿視為執行完
    畢。詎仍不知悔改，復意圖為自己不法之所有：
(一)、於97年1 月18日凌晨4 時許，利用廚房後門未上鎖之機會，
    侵入屏東縣高樹鄉○○村○○路30之1 號（起訴書誤載為30
    號）乙○○住宅內，竊取乙○○所有手錶2 支及MOTOROLO、
    Pierre Cardin 牌手機各1 支（共值約新臺幣（下同）12,0
    00元），得手後，尚未及變賣，即於當日上午10時20分許，
    在屏東縣屏東市○○路與杭州街口，為警查獲，並扣得上開
    贓物。
(二)、於97年1 月22日晚上8 時40分許，騎乘車牌號碼WNW-397 號
    機車，前往屏東縣里港鄉○○村○○路41號里港國小，利用
    窗戶未上鎖之機會，打開並踰越窗戶（安全設備），侵入夜
    間無人居住之教職員辦公室內，開啟辦公桌之抽屜搜尋財物
    ，已著手竊盜尚未得手之際，因發現校園內有巡邏之手電筒
    燈光而作罷，惟未及逃離，即為據報趕至之員警查獲。
(三)、於97年2 月5 日凌晨1 時許，利用其友人黃清彬之兄（起訴
    書誤載為胞姐）黃清芳上廁所及大門未關之機會，侵入屏東
    縣高樹鄉南華村大同巷8 號黃清芳住宅，並直入其房間內，
    自其長褲袋內之皮包，竊取其所有現金5,000 元（千元紙鈔
    5 張），得手後，旋經黃清芳囑託其弟黃清彬報警，而循線
    查獲。
二、案經屏東縣警察局屏東分局及里港分局報請臺灣屏東地方法
    院檢察署檢察官偵查起訴。
    理  由
一、本件被告甲○○所犯係死刑、無期徒刑或最輕本刑為3 年以
    上有期徒刑以外之罪，且非高等法院管轄第一審之案件，被
    告於準備程序進行中就被訴事實為有罪之陳述，經告知簡式
    簡判程序之旨，並聽取公訴人及被告之意見後，本院認為適
    宜，依刑事訴訟法第273 條之1 第1 項規定，裁定本件進行
    簡式審判程序，合先敘明。
二、前揭事實，業據被告於本院審理時坦承不諱，核與被害人乙
    ○○、黃清芳及證人黃清彬於警詢中陳述之情節相符，並有
    贓物認領保管單2 紙、照片16幀及屏東縣里港國小97年3 月
    6 日屏里小字第0970000675號函1 紙附卷可稽，事證明確，
    被告犯行洵堪認定。
三、核被告所為，如事實欄一之(一)及一之(三)所示部分，均係犯刑
    法第321 條第1 項第1 款之於夜間侵入住宅竊盜罪，如事實
    欄一之(二)所示部分，則成立刑法第321 條第2 項、第1 項第
    2 款踰越安全設備竊盜罪之未遂犯。如事實欄一之(二)所示部
    分，公訴人認被告係成立刑法第320 條第2 項（按應係第3
    項之誤）、第1 項竊盜罪之未遂犯，容有未洽，起訴法條應
    予變更。被告曾犯竊盜（2 次）、毒品危害防制條例及毀損
    罪，其中第1 次所犯竊盜罪，於94年3 月4 日經本院判處有
    期徒刑1 年2 月，緩刑5 年確定（嗣經撤銷緩刑之宣告），
    第2 次所犯竊盜罪，於94年7 月29日經本院判處有期徒刑1
    年2 月確定，所犯毒品危害防制條例之罪，於94年9 月22日
    經本院判處有期徒刑4 月，如易科罰金以銀元300 元折算1
    日確定，所犯毀損罪，於94年10月24日經本院判處有期徒刑
    3 月，如易科罰金以銀元300 元折算1 日確定，後三者並經
    裁定定其應執行之刑為有期徒刑1 年7 月，與第1 次所犯竊
    盜罪所處有期徒刑1 年2 月接續執行，於96年6 月23日假釋
    出獄，嗣因96年減刑，甫於96年7 月16日假釋期滿視為執行
    完畢，有臺灣高等法院被告前案紀錄表在卷可憑，被告受徒
    刑之執行完畢後，5 年以內故意再犯上開有期徒刑以上三罪
    ，均為累犯，俱應依法加重其刑。如事實欄一之(二)所示部分
    ，被告已著手於犯罪之實行而不遂，為未遂犯，按既遂犯之
    刑減輕之，並先加後減。爰審酌被告有多項前科，素行欠佳
    ，且一再行竊，顯然不知悔改，及本件其所竊取之財物價值
    尚非甚鉅，並已由被害人領回，暨其於本院審理時終能坦承
    全部犯行，態度尚稱良好等一切情狀，分別量處如主文所示
    之刑，並定其應執行之刑，以示懲儆。
據上論斷，應依刑事訴訟法第273 條之1 第1 項、第299 條第1
項前段、第300 條，第321 第1 項第1 款、第2 款、第2 項、第
25條第2 項、第47條第1 項、第51條第5 款，判決如主文。
本案經檢察官陳俊宏到庭執行職務。
中    華    民    國    97    年    3     月    31    日
                  刑事第三庭    法  官  春生
以上正本證明與原本無異。
如不服本判決應於收受本判決送達後10日內向本院提出上訴書狀
，其未敘述上訴理由者，並得於提起上訴後10日內向本院補提理
由書狀（均須按他造當事人之人數附繕本）「切勿逕送上級法院
」。
中    華    民    國    97    年    3     月    31    日
                                書記官  唐淑嫻
附錄本判決論罪科刑法條：
刑法第321條：
犯竊盜罪而有左列情形之一者，處6 月以上5 年以下有期徒刑：
一、於夜間侵入住宅或有人居住之建築物、船艦或隱匿其內而犯
    之者。
二、毀越門扇、牆垣或其他安全設備而犯之者。
三、攜帶兇器而犯之者。
四、結夥三人以上而犯之者。
五、乘火災、水災或其他災害之際而犯之者。
六、在車站或埠頭而犯之者。
前項之未遂犯罰之。


司法院資訊處製作；財團法人民間司法改革基金會備份。
